【裁判字號】    99,訴,201
【裁判日期】    990323
【裁判案由】    偽造文書等
【裁判全文】
臺灣彰化地方法院刑事判決               99年度訴字第201號
公  訴  人  臺灣彰化地方法院檢察署檢察官
被      告  乙○○原名:柯琴.
上列被告因偽造文書等案件，經檢察官提起公訴（98年度偵字第
4192、4295、5530、7159、8799號），有刑事訴訟法273 條之1
第1 項之情形，本院合議裁定由受命法官獨任進行簡式審判程序
，茲審理判決如下：
    主  文
乙○○意圖為自己不法之所有，以詐術使人將本人之物交付，處
有期徒刑伍月，如易科罰金，以新台幣壹仟元折算壹日。
    事  實
一、乙○○可預見帳戶提供予他人使用，因該帳戶所有人名義與
    實際使用人不同，將可能作為他人實施財產犯罪之人頭帳戶
    ，藉此躲避警方之追查，竟因需款孔急，見夾報廣告上有提
    供帳戶可賺取報酬之廣告，在不違背其本意下，與「小陳」
    及「阿姐」所屬之詐欺集團成員間，共同基於意圖為自己不
    法所有之詐欺取財之犯意聯絡，由乙○○於98年3 月21日，
    將其所申辦之合作金庫行北三重分行帳號0000000000000 號
    帳戶之帳號告知真實姓名、年籍均不詳、綽號「小陳」之成
    年男子，並約定待有款項匯入後，再由乙○○負責提領，交
    給「小陳」所屬之詐欺集團成員，乙○○因此可獲得一日新
    台幣（下同）3 千元之報酬。嗣該男子及所屬詐騙集團再將
    之充作詐騙集團匯款帳戶之用，即基於意圖為自己不法所有
    之意圖，於98年3 月5 日早上9 時許，以電話聯絡甲○○，
    佯稱是玉山銀行中和分行行員，告知甲○○涉及力華證券之
    掏空案，又幫助洗錢，遂後並將電話轉接由一位蔣警官接聽
    ，告知其因兩次傳喚未到，必須自行至臺灣臺北地方法院報
    到，並請一位自稱黃立維之檢察官與其聯絡，佯稱其因有涉
    案，必須將存款轉到國際金融信託中心作控管，請甲○○匯
    款作為國際金融信託中心信託以及保釋金之用，致甲○○陷
    於錯誤，而依指示先於99年3 月5 日，在台灣銀行中崙分行
    附近，交付100 萬元予詐欺集團成員，詐欺集團成員並交付
    偽造之臺灣臺北地方法院檢察署監管科公文、個人資料外洩
    授權止付申請書、法務部行政執行假扣押命令、臺灣臺北地
    方法院檢察署偵查卷宗卷面、請求暫時性凍結執行聲請書各
    1 紙予甲○○收受（惟此部分被告乙○○不知情），甲○○
    再於98年3 月26日，不慎以現金匯出100 萬元至乙○○上開
    帳戶內，乙○○隨即於同日，聽從上開詐欺集團成員之指示
    ，先至合作金庫行北三重分行臨櫃提領95萬元，再至不詳之
    便利商店提款機，分次提領2 萬元、2 萬元、1 萬元，旋即
    交予「小陳」所屬之詐欺集團成員，並因此獲得報酬1 萬8
    千元（每日3 千元，共計提供帳戶6 日）。嗣因甲○○發覺
    有異始知受騙，報警後循線查知上情。
二、案經彰化縣警察局報請臺灣彰化地方法院檢察署檢察官偵查
    起訴。
    理  由
一、按除被告所犯為死刑、無期徒刑、最輕本刑為3 年以上有期
    徒刑之罪或高等法院管轄第1 審案件者外，於前條第1 項程
    序進行中，被告先就被訴事實為有罪之陳述時，審判長得告
    知被告簡式審判程序之旨，並聽取當事人、代理人、辯護人
    及輔佐人之意見後，裁定進行簡式審判程序；除簡式審判程
    序及簡易程序案件外，第1 審應行合議審判，刑事訴訟法第
    273 條之1 第1 項、第284 條之1 分別定有明文。本件被告
    乙○○所涉係死刑、無期徒刑、最輕本刑為3 年以上有期徒
    刑之罪或高等法院管轄第1 審案件以外之罪，並於本院行準
    備程序時就被訴事實為有罪之陳述，本院合議庭依前揭規定
    ，經評議結果，裁定改由受命法官獨任行簡式審判程序，先
    予敘明。
二、上揭犯罪事實，業據被告乙○○於本院準備程序及審理時坦
    承不諱，核與證人即被害人甲○○於警詢中證述相符（見彰
    警刑偵四字第0980024416號警卷第220 至221 頁），且有匯
    款單1 紙（見臺北地檢署98年度偵字第18378 號偵卷第63頁
    ）及被告乙○○所有合作金庫銀行北三重分行000000000000
    0 之申設人資料及交易往來明細1 份（含新開戶建檔登錄單
    、申設帳戶時使用之身分證影本、印鑑卡等資料）（彰警刑
    偵四字第0980032344號警卷第5 至7 頁）、提領影像畫面翻
    拍照片（見98年度偵字第4192號偵查卷三第149 、188 、21
    0 、223 頁）等件在卷可稽，足見被告之自白與事實相符，
    本件事證明確，被告上開犯行堪以認定。
三、核被告乙○○所為，係犯刑法第339 條第1 項之詐欺取財罪
    。爰審酌近年來詐欺集團橫行，受害者眾，破壞社會善良風
    氣，造成人心不安，被告明知提供帳戶與他人，常被作為實
    施詐欺取財犯罪之用，惟既明此情，竟仍不思防範之道，而
    不違背其本意將帳戶資料交付，甚至為詐欺集團提領款項，
    使警察機關難以追查詐欺集團，致損害社會金融體系及妨礙
    民眾對他人之信賴，其犯罪所生之危害非輕，兼衡本件被害
    人因遭詐騙而匯入被告帳戶之金額高達100 萬元，損失極大
    ，本應從重量刑，惟審酌被告並無前科，且犯後坦承犯行、
    態度良好，及其犯罪動機、目的、手段等一切情狀，量處如
    主文所示之刑，並諭知易科罰金之折算標準，以示懲儆。
四、據上論斷，應依刑事訴訟法第299 條第1 項前段、第273 條
    之1 第1 項，刑法第339 條第1 項、第41條第1 項前段，刑
    法施行法第1 條之1 ，判決如主文。
本案經檢察官紀雅惠到庭執行職務。
中    華    民    國    99    年    3     月    23    日
                      刑事第九庭    法    官  黃齡玉
以上正本證明與原本無異。
如不服本判決應於收受判決後10日內向本院提出上訴書狀，並應
敘述具體理由；其未敘述上訴理由者，應於上訴期間屆滿後20日
內向本院補提理由書（均須按他造當事人之人數附繕本）「切勿
逕送上級法院」。
告訴人或被害人對於判決如有不服具備理由請求檢察官上訴者，
其上訴期間之計算係以檢察官收受判決正本之日期為準。
中    華    民    國    99    年    3     月    23    日
                                      書記官  林嘉賢
附錄本案論罪科刑法條全文：
中華民國刑法第339條
（普通詐欺罪）
意圖為自己或第三人不法之所有，以詐術使人將本人或第三人之
物交付者，處 5 年以下有期徒刑、拘役或科或併科 1 千元以下
罰金。
以前項方法得財產上不法之利益或使第三人得之者，亦同。
前二項之未遂犯罰之。

司法院資訊處製作；財團法人民間司法改革基金會備份。
